# 股权转让专项审计的审计程序

提问人：zona1988 时间：2019-07-23 10:32:12
陈版您好！有个关于股权转让审计程序执行的问题想请教您。
我们拟承接一个股权转让专项审计业务，被审计单位 A 公司是大型国有企业下属的二级控股子公司，其小股东拟转让持有的被审计单位的股权，进而进行相关审计、评估工作。同时，被审计单位是一家 A 股上市公司的母公司。A 公司下属各级子公司共计 30 家。
由于该股权转让工作有时间限制，考虑不影响相关备案、审批等工作的情况下，审计的时间可能只有一个半月左右，A公司需要我们最后提交一份合并及公司的专项审计报告。鉴于此，我们初步制定了如下审计方案：
1 、对于下属公司资产总额、收入总额、利润总额均超过 5% 的子公司，执行全面审计，即审计程序包括了解、分析、风险评估、内控测试、实质性程序、一般审计程序、总结等工作；
2 、对于下属公司资产总额、收入总额、利润总额有一项或两项过 5% 的子公司，执行特定范围审计，即针对评估的重大交易流程或账户，执行相关内控测试、实质性程序等工作；
3 、对于下属公司资产总额、收入总额、利润总额均不超过 5%的子公司，执行有限范围审计，即仅执行报表层面的分析性程序，不再执行相关实质性程序。
请陈版指正，我们设计的审计方案是否合理，是否需要增加审计程序？

回答人：chenyiwei
从集团审计技术的角度而言，考虑对组成部分的审计程序的性质和范围不能仅仅依据定量的规模标准，也要考虑定性的风险评估标准，例如子公司是否从事高风险或者处于严格监管下的业务经营。具体请参考你所在事务所的集团审计方法体系。
对于股权转让审计，除了常规年审应关注的问题以外，还应根据委托方和预期使用者的要求额外关注其他事项，例如，《上海市国有企业一般股权变动事项财务审计工作规则》(2011 年 4 月 13 日修订)（沪国资委评价[2011]153 号）规定：“一般股权审计的内容应按照年度财务决算审计的要求执行，并充分关注以下审计事项：土地使用权、专利权、商标权、非专利技术、许可权等无形资产情况；各项资产减值损失的构成和计提基础；企业或有事项、期后事项、资产抵押及承诺事项；业务约定书中明确其他需要审计的事项等。”。